臺灣桃園地方法院小額民事判決
111年度桃原簡字第3號
原      告  凌春暉  

被      告  林怡珍  
上列當事人間請求損害賠償事件，原告就本院110年度審原易字
第82號刑事案件提起附帶民事訴訟，經本院刑事庭裁定移送前來
（110年度審原附民字第82號），本院於民國111年5月27日言詞
辯論終結，判決如下：
    主      文
被告應給付原告新臺幣壹萬伍仟元，及自民國一一○年七月十四
日起至清償日止，按週年利率百分之五計算之利息。
本判決得假執行。
    事實及理由
一、按訴狀送達後，原告不得將原訴變更或追加他訴，但擴張或減縮應受判決事項之聲明者不在此限，簡易程序亦適用之，民事訴訟法第436條第2項、第255條第1項第3款定有明文。查本件起訴時原聲明請求為：「（一）被告應給付新臺幣（下同）27萬8,235元，及自起訴狀繕本送達翌日起至清償之日止，按週年利率5 ％計算之利息；（二）願供擔保請准宣告假執行。」；嗣於民國111年5月27日言詞辯論期日當庭變更聲明為：「被告應給付原告1萬5,000元，及自起訴狀繕本送達之翌日起至清償日止，按週年利率5％計算之利息。」（見本院卷第59頁），經核原告上開所為，係屬減縮應受判決事項之聲明，揆諸前揭之規定，應予准許。
二、原告主張：被告明知金融帳戶係個人信用之重要表徵，可預
    見將自己之金融帳戶提供他人使用，可能因此幫助他人從事
    詐欺取財行為而用以處理犯罪所得，使警方追查無門，竟仍
    於109年8月6日前某時許，在桃園市大溪區某便利商店以店
    到店寄貨方式，將其所申辦之中華郵政股份有限公司復興郵
    局帳號000-00000000000000號帳戶（下稱系爭帳戶）之存摺
    、提款卡，寄送交付詐欺集團成員使用（寄送前並先更改為
    詐欺集團成員要求之密碼）。該詐欺集團成員復於109年7月
    至8月間以LINE通訊軟體向原告佯稱邀其於外匯投資平臺投
    資獲利為由，原告因此陷於錯誤，於109年8月6日下午3時47
    分許，透過無摺存款匯款1萬5,000元至系爭帳戶，旋即遭詐
    欺集團成員提領，致原告受有1萬5,000元之損害。爰依侵權
    行為之法律關係，提起本件訴訟等語。並聲明：如變更後之
    聲明。　　
三、被告則以：對原告請求沒有意見，認諾原告之請求等語。
四、按當事人於言詞辯論時為訴訟標的之捨棄或認諾者，應本於
    其捨棄或認諾為該當事人敗訴之判決，民事訴訟法第384條
    定有明文。被告對於原告依訴之聲明所為關於某法律關係之
    請求，於法院行言詞辯論時為承認者，即生訴訟法上認諾之
    效力，法院應不待調查原告請求之訴訟標的之法律關係果否
    存在，逕以認諾為該被告敗訴判決之基礎（最高法院85年度
    台上字第153號判決意旨參照）。查本件原告之請求，業據
    本院調取本院110年度審原易字第82號案件卷宗核閱無訛，
    並據被告於言詞辯論時就原告主張之訴訟標的為認諾（見本
    院卷第59頁），本院自應本於其認諾為被告敗訴之判決。
五、末按給付無確定期限者，債務人於債權人得請求給付時，經
    其催告而未為給付，自受催告時起，負遲延責任；其經債權
    人起訴而送達訴狀，或依督促程序送達支付命令，或為其他
    相類之行為者，與催告有同一之效力；遲延之債務，以支付
    金錢為標的者，債權人得請求依法定利率計算之遲延利息，
    但約定利率較高者，仍從其約定利率；應付利息之債務，其
    利率未經約定，亦無法律可據者，週年利率為5％，民法第22
    9條第2項、第233條第1項及第203條分別定有明文。本件原
    告對被告之損害賠償債權，係以支付金錢為標的，無確定期
    限，又未約定利息，則被告應自受催告時起，負遲延責任。
    是原告就上述得請求之金額，併請求自起訴狀繕本送達被告
    之翌日即110年7月14日起（見審原附民卷第35頁）至清償日
    止，按週年利率5％計算之利息，核無不合，亦應准許。
六、本件係依民事訴訟法第436條之8適用小額訴訟程序所為被告
    敗訴之判決，依同法第436條之20規定，應依職權宣告假執
    行。
七、末原告起訴時訴訟標的金額原為27萬8,235元，嗣減縮為請
    求1萬5,000元，實質上已屬適用小額訴訟程序之案件，僅不
    及變更案號而已，故關於上訴費用計算、上訴之規定，均仍
    應適用小額訴訟程序。另本件為由本院刑事庭移送民事庭之
    刑事附帶民事訴訟，依刑事訴訟法第504條第2項之規定，免
    納裁判費，且綜觀卷內資料，兩造復無其他訴訟費用之支出
    ，爰無庸諭知訴訟費用之負擔，併此敘明。
中　　華　　民　　國　　111 　年　　5 　　月　　30　　日
                  桃園簡易庭  法  官  陳容蓉
以上為正本係照原本作成。
如不服本判決，應於送達後20日內，向本院提出上訴狀，並表明
上訴理由，如於本判決宣示後送達前提起上訴者，應於判決送達
後20日內補提上訴理由書（須附繕本）。
如委任律師提起上訴者，應一併繳納上訴審裁判費。
中　　華　　民　　國　　111 　年　　5 　　月　　30　　日
                              書記官  王帆芝
附錄：
一、民事訴訟法第436條之24第2項：
　  對於小額程序之第一審裁判上訴或抗告，非以其違背法令為
    理由，不得為之。
二、民事訴訟法第436條之25：
　  上訴狀內應記載上訴理由，表明下列各款事項：
　  ㈠原判決所違背之法令及其具體內容。
　  ㈡依訴訟資料可認為原判決有違背法令之具體事實。
三、民事訴訟法第471條第1項：（依同法第436條之32第2項規定
    於小額事件之上訴程序準用之）
    上訴狀內未表明上訴理由者，上訴人應於提起上訴後20日內
    ，提出理由書於原第二審法院；未提出者，毌庸命其補正，
    由原第二審法院以裁定駁回之。